【裁判字號】    99,上訴,220
【裁判日期】    990308
【裁判案由】    毒品危害防制條例
【裁判全文】
臺灣高等法院臺南分院刑事判決         99年度上訴字第220號
上訴人即被告  甲○○
上列上訴人即被告因毒品危害防制條例案件，不服臺灣臺南地方
法院98年度訴字第1780號中華民國98年12月30日第一審判決（起
訴案號：臺灣臺南地方法院檢察署98年度毒偵字第2431號），提
起上訴，本院判決如下：
    主  文
上訴駁回。
    理  由
一、按不服地方法院之第一審判決而上訴者，應向管轄第二審之
    高等法院為之。提起上訴，應以上訴書狀提出於原審法院為
    之。上訴書狀應敘述具體理由。第二審法院認為上訴書狀未
    敘述理由者，應以判決駁回之。刑事訴訟法361條第1項、第
    2項、第350條及第367條前段分別定有明文。而所謂不服第
    一審判決之具體理由，必係依據卷內既有訴訟資料或提出新
    事證，指摘或表明第一審判決有何採證認事、用法或量刑等
    足以影響判決本旨之不當或違法，而構成應予撤銷之具體事
    由，始克當之（例如：依憑證據法則具體指出所採證據何以
    不具證據能力，或依憑卷證資料，明確指出所為證據證明力
    之判斷如何違背經驗、論理法則）；倘僅泛言原判決認定事
    實錯誤、違背法令、量刑失之過重或輕縱，而未依上揭意旨
    指出具體事由，或形式上雖已指出具體事由，然該事由縱使
    屬實，亦不足以認為原判決有何不當或違法者（例如：對不
    具有調查必要性之證據，法院未依聲請調查亦未說明理由，
    或援用證據不當，但除去該證據仍應為同一事實之認定），
    皆難謂係具體理由，俾與第二審上訴制度旨在請求第二審法
    院撤銷、變更第一審不當或違法之判決，以實現個案救濟之
    立法目的相契合，並節制濫行上訴（最高法院97年度台上字
    第892號刑事判決意旨參照）。
二、上訴意旨略以：被告於員警未知悉其有施用毒品海洛因之行
    為前，即主動向員警自首施用毒品行為，並進而接受裁判，
    經原判決判處有期徒刑11月。惟本件為自首案件，比照同院
    97年度訴字第721號判決，被告判處有期徒刑7月，經減刑為
    有期徒刑3月又15日。本案判處被告有期徒刑11月，稍重於
    上次刑期。請審酌被告犯後坦承且自首犯行，施用毒品在性
    質上乃屬對自我身心健康之自戕行為，對於他人生命、身體
    、財產等法益，尚無明顯而重大之實害，參照同院上開97年
    度訴字第721號判決，似嫌過重，爰提起本件上訴。
三、原審因被告就被訴事實為有罪之陳述，並聽取被告之意見後
    ，裁定依簡式審判程序審理，據以判決認定上訴人即被告有
    施用第一級毒品犯行，係依憑被告於警詢及原審審理時之自
    白，並有臺南市警察局第一分局送驗尿液及年籍對照表、採
    尿同意書、長榮大學98年9月22日確認報告、臺灣臺南地方
    法院檢察署刑案資料查註紀錄表及臺灣高等法院被告前案紀
    錄表在卷可資佐證，因認被告所為，係犯毒品危害防制條例
    第10條第1項施用毒品罪。並說明被告受有期徒刑之執行完
    畢，五年以內再故意再犯本案有期徒刑以上之罪，為累犯，
    應依刑法第47條第1項規定，加重其刑。及被告於員警發覺
    本件施用海洛因犯行前，即主動供出有上開施用海洛因行為
    ，願意接受裁判等情，有被告之警詢供述在卷可佐（見毒偵
    卷第6至10頁），爰依刑法第62條前段規定減輕其刑，並先
    加後減之，已敘述其所憑之證據及其認定之理由。復敘明審
    酌被告曾因施用毒品案件，經強制戒治及有期徒刑執行完畢
    ，仍不能戒除毒癮，再犯本罪，顯見其戒除毒癮之意志薄弱
    ，自有使其接受相當時期監禁處遇以教化性情之必要，惟念
    其犯後坦承犯行，且施用毒品在性質上乃屬對自我身心健康
    之自戕行為，對於他人生命、身體、財產等法益，尚無明顯
    而重大之實害，暨其犯罪之動機、目的及犯後承認犯行等一
    切情狀，量處有期徒刑11月。從形式上觀察，並無判決違背
    法令之情形存在。
四、按量刑之輕重，係屬事實審法院得依職權自由裁量之事項，
    苟以被告之責任為基礎，復已斟酌刑法第57條各款所列情狀
    而為刑之量定，復未逾越法定刑度，不容任意指為違法（最
    高法院96年台上字第7018號判決意旨參照）。經查，原判決
    已詳細記載其審酌科刑之一切情狀之理由，既未逾越法定刑
    度，又未濫用自由裁量之權限，刑度亦屬妥適，核無不當或
    違法之情形。被告上訴理由徒以原審量刑失之過重，而未具
    體指摘或表明原判決有何認定事實錯誤、違背法令或量刑等
    足以影響判決本旨之不當或違法，難謂已具體提出上訴理由
    。揆諸上開說明，本件上訴未敘述具體理由，其上訴不合法
    ，應予駁回，並不經言詞辯論為之。
五、依刑事訴訟法第367條前段、第372條，判決如主文。
中    華    民    國    99    年    3     月    8     日
                  刑事第六庭    審判長法  官  董武全
                                      法  官  賴純慧
                                      法  官  林英志
以上正本證明與原本無異。
如不服本判決應於收受送達後10日內向本院提出上訴書狀，其未
敘述上訴理由者，並得於提起上訴後10日內向本院補提理由書（
均須按他造當事人之人數附繕本）「切勿逕送上級法院」。
                                      書記官  魏安里
中    華    民    國    99    年    3     月    8     日

司法院資訊處製作；財團法人民間司法改革基金會備份。
